Inventaris van het archief van de Marine en Leger Inlichtingendienst, de Netherlands Forces Intelligence Service en de Centrale Militaire Inlichtingendienst in Nederlands-Indië
Nationaal Archief, Den Haag
- INVENTARIS PERIODE 1945-1949 (1950), II.
  - GEDEPONEERDE ARCHIEVEN, 6.
    - INVENTARIS VAN HET ARCHIEF VAN DE NEDERLANDSE LIAISON OFFICIER BIJ HET "ALLIED INTELLIGENCE BUREAU" (NLO-AIB)
      - Stukken betreffende het gebruik van onderzeeboten voor het afzetten van Nefis-parties op vijandelijk gebied., 1943-1944; 7299; 1 omslag
      - Stukken betreffende medewerking aan voorbereiding en uitvoering van Nefis- en andere parties door de "Netherlands Liaison Officer - A.I.B." te Brisbane., 1943-1944; 7300; 1 omslag
    - INVENTARIS VAN HET (REST)ARCHIEF VAN "ADVANEFIS" (ADVANCED ECHELON NEFIS) TE MOROTAI
      - Stukken ontvangen en opgemaakt door de "Deputy of Director Nefis" Vaarzon Morel te Morotai inzake de S.R.D.-party op Nederlands-Borneo., 1945; 7301; 1 omslag
        S.R.D. = Service Reconnaissance Department
    - INVENTARIS VAN HET (REST)ARCHIEF VAN DE "NEFIS REPRESENTATIVE AND SECURITY OFFICER PERTH"
      - Doorslagen en afschriften van uitgaande brieven van de "Nefis Representative and Security Officer Perth"., 1945 feb-mei; 7302; 1 omslag
        Zie ook inventarisnummer 38